# 保险公司流动资产、非流动资产、流动负债、非流动负债

提问人：chenyiwei 时间：2017-10-28 17:00:01
《企业会计准则第 30 号——财务报表列报（ 2014 年修订）》：
第十六条 资产和负债应当分别流动资产和非流动资产、流动负债和非流动负债列示。 金融企业等销售产品或提供服务不具有明显可识别营业周期的企业，其各项资产或负债按照流动性列示能够提供可靠且更相关信息的，可以按照其流动性顺序列示。从事多种经营的企业，其部分资产或负债按照流动和非流动列报、其他部分资产或负债按照流动性列示能够提供可靠且更相关信息的，可以采用混合的列报方式。 对于同时包含资产负债表日后一年内（含一年，下同）和一年之后预期将收回或清偿金额的资产和负债单列项目，企业应当披露超过一年后预期收回或清偿的金额。
所以，金融企业财务报表中都不明确区分资产和负债的流动/非流动属性，而是按照流动性从大到小排列。

回答人：chenyiwei
《企业会计准则第 30 号——财务报表列报（ 2014 年修订）》：
第十六条 资产和负债应当分别流动资产和非流动资产、流动负债和非流动负债列示。 金融企业等销售产品或提供服务不具有明显可识别营业周期的企业，其各项资产或负债按照流动性列示能够提供可靠且更相关信息的，可以按照其流动性顺序列示。从事多种经营的企业，其部分资产或负债按照流动和非流动列报、其他部分资产或负债按照流动性列示能够提供可靠且更相关信息的，可以采用混合的列报方式。 对于同时包含资产负债表日后一年内（含一年，下同）和一年之后预期将收回或清偿金额的资产和负债单列项目，企业应当披露超过一年后预期收回或清偿的金额。
所以，金融企业财务报表中都不明确区分资产和负债的流动/非流动属性，而是按照流动性从大到小排列。

提问人：碎叶 xy 时间：2017-10-29 09:51:39
谢谢陈版悉心指导！那金融企业一般什么科目属于流动资产或者流动负债呢？或者从什么科目开始就不具有流动性了？谢谢陈版！@chenyiwei

回答人：chenyiwei
金融企业的资产、负债没有明确的流动/非流动界限。